【裁判字號】    99,聲,105
【裁判日期】    990830
【裁判案由】    停止強制執行
【裁判全文】
臺灣苗栗地方法院民事裁定               99年度聲字第105號
聲  請  人  甲○○
相  對  人  乙○○
上列當事人間聲請停止強制執行事件，本院裁定如下：
    主  文
聲請駁回。
聲請程序費用由聲請人負擔。
    理  由
一、按「有回復原狀之聲請，或提起再審或異議之訴，或對於和
    解為繼續審判之請求，或提起宣告調解無效之訴、撤銷調解
    之訴，或對於許可強制執行之裁定提起抗告時，法院因必要
    情形或依聲請定相當並確實之擔保，得為停止強制執行之裁
    定。」強制執行法第18條第2 項定有明文。又聲請停止執行
    須於強制執行程序開始後至執行程序終結前為之，此與強制
    執行法第18條同為當然之解釋。另按執行債務人對第三人之
    債權經執行法院發收取命令許債權人收取者，係以收取執行
    債務人之債權金額，以清償自己之債權。故須收取該債權金
    額後，其執行程序始為終結，最高法院80年度臺抗字第87號
    裁定著有明文，故依其裁定意旨，以收取命令為強制執行方
    法者，係以債權人持收取命令向第三債務人收取後，始得謂
    強制執行程序終結。
二、聲請意旨略以：聲請人與相對人因執行異議事件，業已另行
    具狀起訴在案，又本院民事執行處99年度司執字第10014 號
    強制執行程序所查封之聲請人於第三人華南銀行頭份分行之
    帳戶款項，如准予相對人全額收取，勢難回復原狀，故請准
    裁定上開99年度司執字第10014 號強制執行事件中，就第三
    人華南銀行頭份分行聲請人帳戶內新臺幣（下同）35萬元之
    執行程序，於99年度司苗簡調字第23號執行異議之訴事件裁
    判確定前，應暫予停止等語。
三、經查：聲請人主張業已對相對人提起執行異議之訴，現由本
    院以99年度司苗簡調字第23號審理中，固據其提出本院民事
    庭通知書影本1 份為證，並經調閱上開民事卷證核閱無訛，
    堪信為真。惟查，本院依職權調閱99年度司執字第10014 號
    給付扶養費強制執行事件卷宗結果，該執行案件已於民國99
    年8 月23日核發收取命令予相對人，有本院執行處99年8 月
    23日苗院源99司執儉字第10014 號執行命令1 份在卷可按；
    嗣相對人亦持上開收取命令向第三人華南銀行頭份分行提領
    完畢乙節，亦經本院向該第三人查詢甚明，有公務電話紀錄
    乙份在卷可佐。揆諸前揭法條及最高法院裁定意旨，相對人
    既已收取聲請人對第三人之債權，則該部分執行程序即為終
    結，從而，本件聲請人停止執行之聲請，即於法不合，應予
    駁回。
四、依強制執行法第30條之1 、民事訴訟法第95條、第78條，裁
    定如主文。
中    華    民    國    99    年    8     月    30    日
                      民事庭法  官  游欣怡
以上正本係照原本作成。
如不服本裁定應於送達後10日內向本院提出抗告狀，並繳納抗告
費新臺幣1,000元。
                            書記官  張宏賓
中    華    民    國    99    年    8     月    30    日

司法院資訊處製作；財團法人民間司法改革基金會備份。
